臺灣板橋地方法院民事判決　九十二年度婚字第一○○二號
　　原　　　告　甲○○
　　訴訟代理人　雷祿慶律師
　　被　　　告　乙○○
右當事人間請求離婚事件，前經本院於民國九十三年一月十六日辯論終結，茲判決如
左：
    主    文
准原告與被告離婚。
訴訟費用由被告負擔。
    事　　實
甲、原告方面：
一、聲明：如主文所示。
二、陳述：
（一）兩造係夫妻關係，然自結婚後，被告性情丕變，常藉故與原告爭吵，整日酗酒
      ，神智不清，並時常在外鬼混，徹夜不歸，完全不顧家庭生活，原告在一次工
      作意外中，因被告操作機器不當，使原告左手指被截斷，被告過失行為不但沒
      有關心、照顧原告，還嘲笑原告「殘廢」，被告所作所為完全不顧夫妻結髮多
      年情分，原告曾以柔性方式與被告溝通後，被告置之不理，甚至藉故與原告大
      聲爭吵，變本加厲，原告為維持家庭生活所需，手指被截斷後，仍繼續至棉花
      廠工作被告非但不體恤原告工作辛勞，還嘲笑原告「骯髒」、「殘廢」，被告
      種種對家庭不良之行為，原告於此實無法再忍受，且原告與被告已分房三年，
      無實質夫妻生活，感情早已破滅，無復合之可能，雙方感情既已破裂，無法挽
      回，為此原告依該民法第一○五二條第二項之規定有難以維持婚姻之重大事由
      ，請求判決如聲明所示。
（二）至於兩造夫妻結婚後原共同住台北縣中和連城路住處，然原告在三年前因為雙
      方感情不好及原告喝酒經常對被告嘲笑，未盡到家庭的責任，只知道玩樂，才
      造成雙方分居，原告就到桃園縣龜山鄉原來的工廠居住。至該原告龜山的工廠
      是彈棉被，做好再送到中和連城路的店面賣。
三、證據：請求訊問證人廖祐德。
乙、被告方面：
一、聲明：駁回原告之訴。
二、陳述：
    之前因為發生車禍，所以被告不知道要開庭，被告送達住址也是中和市○○路一
    九八號，因為車禍受傷很重，所以沒來開庭，被告不同意離婚，如果離婚被告要
    小孩監護權，另外中和市○○路的房子店面要給被告，而且原告要付被告贍養費
    ，被告有要求條件。本件不是被告的錯，是原告自己離家，原告於九十一年十二
    月自中和市○○路四三二巷二八號二樓離家，當初兩造是共同住在該址，因為原
    告說其外面有女人，被告跟原告說原告不能講這種話，原告表明說欣賞一個女人
    ，那個女人可以幫他處理好公司，被告沒辦法接受，後來原告回來都沒有找被告
    ，原告只有回到婆婆家中和市○○路一九八號找他母親，不僅沒有回中正路的家
    ，而且也沒有到被告中正路的店面找被告。
丙、本院依職權調閱兩造
    理　　由
一、查兩造間係夫妻關係，現婚姻關係仍存續中，此為兩造所不爭，並有本院依職權
    所調閱之卷附
二、而查原告主張兩造婚後感情不睦，因被告性情丕變，常藉故與原告爭吵，而原告
    因一次工作意外中，原告左手指被截斷，被告未有關心、照顧原告，還嘲笑原告
    「殘廢」，而原告手指被截斷後，仍繼續至棉花廠工作被告非但不體恤原告工作
    辛勞，還嘲笑原告「骯髒」、「殘廢」，原告於此無法忍受，兩造原住台北縣中
    和連城路住處，原告為此就到桃園縣龜山鄉原來的彈棉被工廠居住，兩造分居多
    年等情，業據原告所舉證人廖祐德到證稱：「（問：今日到庭要證明何事？是否
    知道兩造生活互動情形？）我要證明他們夫妻分居多年，大概在五年前，這段期
    間他們都沒有住在一起。」、「（問：他們何時開始沒有住在一起？為何？）我
    從進去工作到現在，他們就沒有在一起，我是八十八年間去他們那邊上班的，他
    們個性不合，因為常看到他們爭吵，原告因為作棉花廠比較會髒，他太太就常罵
    她髒。」、「（問：你知道原告的左手指有被截斷嗎？）知道。」、「（問：為
    何原因造成？）因為他們常常因為爭吵，導致原告精神常常不好，有時候被告會
    罵原告導致原告精神沒辦法集中。」、「（問：是不是因為被告機器操作不當造
    成的？）不是。」、「（問：被告有無常嘲笑原告殘廢？情形如何？）有。有事
    沒事叫譏笑原告說他是殘廢沒什麼路用，打擊原告自尊心。」、「（問：有無其
    他補充？）原告這段時間，也經常打電話給被告，因為原告一個人在工廠實在沒
    辦法一個人把工廠弄好，叫被告回來幫忙，但是被告拒絕，我有看到他跟被告聯
    絡的情形。」等語為證，此有本院九十二年十月七日之言詞辯論筆錄為憑，並有
    本院依職權調閱得該兩造之
    感情不睦經常爭吵，而原告因工作意外左手指被截斷，被告未有關心、照顧原告
    ，還嘲笑原告「殘廢」，而於原告手指被截斷後，繼續至棉花廠工作被告未不體
    恤原告工作辛勞，還嘲笑原告「骯髒」、「殘廢」，兩造原住台北縣中和連城路
    事，應屬可信。被告就此雖辯以是原告自己於九十一年十二月自中和市○○路四
    三二巷二八號二樓離家，兩造原住上開中正路址（此經被告否認，復有本院依職
    權調閱之兩造遷徙資料為酌），原告自己表明在外欣賞之女人，於分居期間只回
    到婆婆家中和市○○路一九八號處云云，然此被告亦未能提出何反證為以實其辯
    駁，是依法即難為有利之斟酌，從而本院綜上事證所認原告上開部分主張，即屬
    為真。
三、按我國民法第一千零五十二條第二項前段規定：「有前項以外之重大事由，難以
    維持婚姻者，夫妻之一方得請求離婚。」，其目的在使夫妻請求裁判離婚之事由
    較富彈性。又婚姻係以夫妻之共同生活為目的（民法第一千零一條規定），配偶
    應互相協力保持其共同生活之圓滿及幸福。查兩造婚後感情不睦經常爭吵，而原
    告因工作意外左手指被截斷，被告未有關心照顧，甚而嘲笑原告殘廢，而於原告
    手指被截斷後，繼續至棉花廠工作被告未不體恤原告工作辛勞，還嘲笑原告「骯
    髒」、「殘廢」，而兩造原住台北縣中和連城路一百九十八號住處，原告為此就
    到桃園縣龜山鄉原來的彈棉被工廠居住，兩造因而分居多年之事，此已如前所認
    ，依該婚姻乃一男一女之兩性結合，以組織家庭，共同生活為目的，而本件兩造
    間因該夫妻間、個性上所生感情不睦爭吵，甚而於造成原告因於工作意外左手指
    被截斷，被告未有關心、照顧原告，還嘲笑原告骯髒、殘廢，原告為此雖自該雙
    方原住台北縣中和連城路一百九十八號住處遷徙他處（此有本院依職權調閱之戶
    應存之基本維繫及義務，早已名存實亡，客觀上雖因該原告之先自行遷徙他處而
    於婚姻上開破綻之形成有其與因歸責性，然審以本院所認就此兩造上開婚姻破綻
    形成擴大甚而達無可回復之情，以上開本院所認該被告之行徑實具較大之歸責性
    而致之，而足以破壞該婚姻共同生活而達於難以繼續維持婚姻之重大事由，是揆
    諸上揭法條規定，原告為此據以訴請判決離婚，依法即無不合，應予准許。至原
    告其餘主張或有未盡舉證之處，然已核與本案判決結果所認無涉，本院自毋庸一
    一再加審認，特附此敘明。
四、據上論結：原告之訴為有理由，並依民事訴訟法第七十八條，判決如主文。
中　　　華　　　民　　　國　　九十三　　年　　　二　　　月　　二十三　日
                        臺灣板橋地方法院家事法庭
~B法　　　官　楊志勇
右正本證明與原本無異。
如對本判決不服，須於本判決送達後二十日內向本院提出上訴狀，並繳交上訴費。
中　　　華　　　民　　　國　　九十三　　年　　　二　　　月　　二十三　日
~B書　記　官　林政佑
